最高法院刑事判決
111年度台上字第5543號
上  訴  人  朱○○                      
上列上訴人因偽造文書案件，不服臺灣高等法院中華民國111年9
月28日第二審判決（111年度上訴字第2240號，起訴案號：臺灣
士林地方檢察署110年度偵字第19838、20349號），提起上訴，
本院判決如下：
    主  文
上訴駁回。
    理  由
一、按刑事訴訟法第377條規定，上訴於第三審法院，非以判決
    違背法令為理由，不得為之。是提起第三審上訴，應以原判
    決違背法令為理由，係屬法定要件。如果上訴理由書狀並未
    依據卷內訴訟資料，具體指摘原判決不適用何種法則或如何
    適用不當，或所指摘原判決違法情事，顯與法律規定得為第
    三審上訴理由之違法情形，不相適合時，均應認其上訴為違
    背法律上之程式，予以駁回。
二、本件原判決撤銷第一審科刑之判決，改判仍依想像競合犯，
    從一重論處上訴人朱○○犯行使偽造私文書罪刑，並諭知沒收
    、追徵，已載敘其調查取捨證據之結果及憑以認定犯罪事實
    之心證理由。而刑之量定，係實體法上賦予法院得依職權自
    由裁量之事項，苟已以行為人之責任為基礎，並斟酌刑法第
    57條各款所列情狀，在法定刑度內，酌量科刑，無偏執一端
    ，致明顯失出失入情形，即不得任意指摘為違法，以為第三
    審上訴之理由。原判決就上訴人所犯上揭之罪，已綜合審酌
    刑法第57條科刑等一切情狀，適用刑法第47條第1項規定加
    重其刑，並說明上訴人僅坦承部分犯行，迄未與告訴人和解
    並賠償羅中志損害，兼衡其智識程度、生活狀況等各情，在
    罪責原則下適正行使其量刑之裁量權，量處所示刑之量定，
    客觀上並未逾越法定刑度，亦與罪刑相當原則無悖，難認有
    濫用其裁量權限之違法情形。上訴意旨以其係家庭經濟支柱
    ，有未成年子女待扶養，且罹患精神疾病，請予服務社會公
    益之懲戒等語，單純就原審前述量刑裁量權之合法行使，任
    意指摘，自非適法之第三審上訴理由，其行使偽造私文書部
    分之上訴不合法律上之程式，應予駁回。上開得上訴第三審
    部分，既從程序上予以駁回，則與之有裁判上一罪關係之詐
    欺取財部分之上訴，係相同於第一審論以刑法第339條第1項
    之罪，核屬刑事訴訟法第376條第1項第4款所列不得上訴於
    第三審法院之案件，自亦無從為實體上之審判，應併從程序
    上駁回。
據上論結，應依刑事訴訟法第395條前段，判決如主文。
中　　華　　民　　國　　111 　年　　12　　月　　8 　　日
                  刑事第七庭審判長法　官  段景榕
                                  法　官  沈揚仁
                                  法　官  楊力進
                                  法　官  汪梅芬
                                  法　官  宋松璟
本件正本證明與原本無異
                                  書記官  石于倩
中　　華　　民　　國　　111 　年　　12　　月　　13　　日